---
title : "Teste04 - ME613"
---

#Resolução do exercício do slide de número 5.

Para o conjunto de dados 

```{r conjunto}
x <- c(8,4,0,-4,-8)
y <- c(7.8,9,10.2,11,11.7)
```

Devemos calcular as matrizes $Y'Y$, $X'X$, $X'Y$, $(X'X)^{-1}$, estimar o vetor $\hat{\beta}$, calcular o vetor de resíduos e calcular a matriz de variância e covariância para $\hat{\beta}$.

O cálculo das matrizes é feito a seguir. (Lembre-se que antes de qualquer conta, devemos acrescentar a coluna de "1's" para o $\hat{\beta_0}$)

```{r matrizes}

(newx = cbind(rep(1,length(x)),x))

(yty = t(y)%*%y)

(xtx = t(newx)%*%newx)

(xty = t(newx)%*%y)

(xtx_inv = solve(xtx))
```


Agora vamos para o cáculo de $\hat{\beta}$ que é dado simplesmente pelas equações normais $$\hat{\beta} = (X'X)^{-1}X'Y $$. Portanto, temos que 

```{r eqnormais}
(beta_hat = xtx_inv%*%xty)
```

Partindo para o cáculo do vetor de resíduos, podemos utilizar a relação $$e = Y - \hat{Y}$$, que nos fornece o resultado a seguir 

```{r residuos}
y_hat = newx%*%beta_hat
(residuos = y - y_hat)
```

Por fim, para o calulo da matriz de variância e covariância, utilizaremos a relação $$\bf{\sigma^2(b)_{2x2}} = \sigma (X'X)^{-1} $$. Mas como não temos o valor de $\sigma^2$, devemos estima-lo utilizando o erro quadrático médio(MSE em ingles) dado por $$MSE = \frac{SSE}{n-2} = \frac{e'e}{n-2}$$. Portanto, a matriz de variância e covariância de $\hat{\beta}$ será $$\bf{s^2(b)_{2x2}} = MSE(X'X)^{-1}$$

```{r covmat}
mse = as.numeric(t(residuos)%*%residuos)/(length(x) - 2)

(covmat = mse*xtx_inv)

```

**Observação:** a relação $MSE = \frac{SSE}{n-2} = \frac{e'e}{n-2}$ foi encontrada no livro [Weisberg, S. Applied Linear Regression, 4th Edition](http://users.stat.umn.edu/~sandy/alr4ed/)

#Resolução da parte feita na calculadora

**Observação** : Esta parte foi inteiramente feita na calculadora e somente digita usando utilizando as linguagens Markdown e LateX.

O problema nos oferece um conjunto de dados da composição de ferro em 13 ligas metálicas do tipo 90/10 de cobre-nitrato e o resultado de um teste de corrosão nestas mesmas 13 ligas. Devemos, para resolver este exercício, responder se um modelo de regressão linear explica bem a relação entre quantidade de ferro antes do tratamento e o peso após, com o efeito da corrosão.

Para isto, vamos propor o modelo de regressão linear simples (MRLS) dado por $$Y_i = \beta_0 + X\beta_1 + \epsilon_i$$ onde $\epsilon_i ~ N(0,\sigma^2)$. O modelo de reta ajustada é dado pela equação $$\hat{Y_i} = \hat{\beta_0} + X_i\hat{\beta_1}$$.Utilizando uma calculadora científica, estimamos os coeficientes angulares e lineares $\hat{\beta_1}$ $\hat{\beta_0}$, respectivamente. O resultado obtido foi que $\hat{\beta_0} \approx 131.78$ e $\hat{\beta_1} \approx -24.01$.

Para avaliar se o MRLS é um modelo adequado, existem várias ferramentas. Para isso, vamos fazer um Análise de Variância (do ingles Analysis of Variance, ANOVA) do modelo para checar se há falta de ajuste. Nesta ANOVA, também será incluso informações sobre falta de ajuste, pois já que temos mais de 1 replicação para cada nível de X, exceto para os valores de $0.95$ e $1.19$. 

Primeiramente vamos encontrar as soma de quadrado dos erros (do ingles, SQE), soma de quadrados de regressão (do ingles, SQreg) e soma de quadrados totais (do ingles, SQtotal) dadas por $$SQE = \sum_{i=1}^{13}(Y_i - \hat{Y}^2)$$ $$SQreg = \sum_{i=1}^{13}(\hat{Y_i} - \bar{Y})^2$$ $$SQtotal = SQE + SQreg$$ 